臺灣臺北地方法院交通事件裁定　　　　93年度交聲字第1064號
　　原處分機關　臺北市交通事件裁決所
　　受處分人即
　　聲明異議人　甲○○
上列受處分人因違反道路交通管理處罰條例案件，對於臺北市交
通事件裁決所中華民國93年10月8 日所為之處分（原處分案號：
北市裁三字第裁22-AW0000000號裁決），聲明異議，本院裁定如
下：
        主  文
異議駁回。
        理  由
一、按汽車駕駛人轉彎時，不依標誌指示者，處新臺幣（下同）
    600 元以上1,200 元以下罰鍰，並記違規點數1 點，道路交
    通管理處罰條例第48條第2 款、第63條第1 項第1 款定有明
    文。
二、原處分意旨略以：本件受處分人即聲明異議人甲○○於93年
    6 月13日下午5 時26分許，駕駛車號8B-8871 號自用小客車
    ，行經臺北市○○路、磺港路口，該處於路口設有禁止左轉
    標誌，竟在該路口違規左轉，經臺北市政府警察局北投分局
    員警以受處分人有違反道路交通管理處罰條例第48條第2 款
    規定之行為掣單舉發，受處分人遲至舉發通知單上所載應到
    案日期前向原處分機關提出申訴，經原處分機關請舉發單位
    調查結果，仍認受處分人有前開違規行為，原處分機關乃依
    前開道路交通管理處罰條例第48條第2 款（贅載第1 項）、
    第63條第1 項第1 款規定，於93年10月8 日裁處受處分人罰
    鍰600 元，並記違規點數1 點。
三、訊據受處分人固不否認其於前揭時地駕駛車號8B -8871號自
    用小客車，於設有禁止左轉之標誌處為左轉等情不諱，然仍
    矢口否認有任何違反道路交通管理處罰條例規定之行為，辯
    稱：該路段係交通標示不明，該處禁止左轉之標誌設於左側
    商家屋簷下，並不明顯，而伊行駛至該路口時，前方車輛及
    行人將標誌阻擋而無法明見；雖光明路125 號附近設有禁止
    左轉磺港路之號誌，惟行進至該路口並未見有磺港路之路標
    ，僅有公館路、中央北路1段之標誌，至駕駛人誤認下一路
    口方為磺港路，實為一陷阱路口；況員警站立於巷口伺機逮
    捕，無法心服口服云云。經查：
  (一)受處分人於前揭時、地駕駛8B－8871號自用小客車於設有禁
    止左轉之交通標誌處左轉，而為警舉發之事實，除據受處分
    人坦承不諱外，並有現場舉發照片在卷可稽，是受處分人前
    開違規事實堪以認定。
  (二)又經本院依職權函請臺北市政府警察局北投分局據受處分人
    所稱行進動線即由臺北市○○路至磺港路拍攝其「禁止左轉
    」交通號誌標示，可知：於光明路、磺港路口前60公尺處（
    即光明路125 號前），設有「前方路口禁止左轉磺港路」之
    標誌，除此外於光明路、磺港路口，亦設有「禁止左轉」之
    圓形禁止標誌，且二標誌之均設置於高出一般車輛、行人之
    高度，號誌前方並無任何樹木等遮蔽物乙節，有臺北市政府
    警察局北投分局93年8 月13日北市警投分交字第0936237090
    0 號函、93年12月2 日北市警投分交字第09363803500 號函
    及附件照片4 幀等附卷可參。況由現場舉發照片可知：受處
    分人車輛違規時，車輛前方並無任何阻擋現場「禁止左轉」
    號誌之人、車，號誌清晰可見，並無不明等情，是雖受處分
    人自舉之照片或有「禁止左轉」號誌遭阻擋情形，惟並非受
    處分人行車之狀況已明。故受處分人辯稱：該處標示不明、
    視線遭阻擋云云，委無足採。
  (三)至本件員警站立何處取締舉發違規，與受處分人是否涉有違
    規事實無涉，附此敘明。
  (四)綜上所述，原處分機關依道路交通管理處罰條例第48條第2
    款、第63條第1 項第1 款之規定裁處600 元罰鍰，並記違規
    記點數1 點，核無不合。本件聲明異議為無理由，應予駁回
    。
據上論斷，應依道路交通案件處理辦法第19條，裁定如主文。
中　　華　　民　　國　　94　　年　　3 　　月　　14　　日
                  交通法庭法  官  郭惠玲
如不服本裁定，應於裁定送達後5 日內向本院提出抗告狀。
上正本證明與原本無異。
                          書記官  鄭雅文
中　　華　　民　　國　　94　　年　　3 　　月　　18　　日
